【裁判字號】    99,易,331
【裁判日期】    990526
【裁判案由】    違反毒品危害防制條例
【裁判全文】
臺灣嘉義地方法院刑事判決               99年度易字第331號
公  訴  人  臺灣嘉義地方法院檢察署檢察官
被      告  甲○○
上列被告因違反毒品危害防制條例案件，經檢察官提起公訴（99
年度毒偵字第580 號），被告於準備程序中就被訴事實為有罪之
陳述，經本院裁定改依簡式審判程序審理，判決如下：
    主  文
甲○○施用第二級毒品，累犯，處有期徒刑柒月。扣案甲基安非
他命貳包（驗餘分別淨重壹點貳肆捌陸公克、零點壹壹捌肆公克
）均沒收銷燬之；上開甲基安非他命之外包裝袋貳個、塑膠吸管
壹支、玻璃球壹個，均沒收。
    犯 罪 事 實
一、甲○○前曾因施用毒品案件，經本院以95年度毒聲字第179
    號裁定送觀察、勒戒後，認無繼續施用毒品傾向，於民國95
    年6 月28日執行完畢釋放，並經臺灣嘉義地方法院檢察署檢
    察官以95年度毒偵字第455 號為不起訴處分確定。另因施用
    第二級毒品案件，經本院以97年度朴簡字第61號判決判處有
    期徒刑5 月，如易科罰金以新台幣1 千元折算1 日確定，經
    入監執行後，於97年10月14日期滿執行完畢。詎甲○○仍不
    知悔改，基於施用第二級毒品之犯意，於99年4 月9 日23時
    許，在嘉義縣六腳鄉塗師村公墓後方空地，以將甲基安非他
    命置於玻璃球內燒烤後吸食所產生煙霧之方式，施用第二級
    毒品甲基安非他命1 次。嗣其因另案遭通緝，於99年4 月10
    日11時許，在嘉義縣六腳鄉蒜頭村大松宮廟前為警緝獲，並
    當場扣得其所有供己施用第二級毒品所用之甲基安非他命1
    包（驗餘淨重1.2486公克）、塑膠吸管1 支、玻璃球1 個，
    嗣其經員警解送入臺灣嘉義看守所，於同日20時7 分為該所
    管理員在甲○○之皮夾內查獲其所有供己施用之甲基安非他
    命1 包（驗餘淨重0.1184公克）。另經員警於同日13時許採
    集其尿液送驗、臺灣嘉義看守所於99年4 月13日17時許抽驗
    其尿液，結果均呈甲基安非他命陽性反應，而查悉上情。
二、案經嘉義縣警察局朴子分局報請臺灣嘉義地方法院檢察署檢
    察官偵查起訴。
    理  由
一、本件被告所涉犯者為毒品危害防制條例第10條第2 項，非死
    刑、無期徒刑、最輕本刑為3 年以上有期徒刑之罪或高等法
    院管轄第一審案件。本院行準備程序時，被告就被訴事實為
    有罪之陳述，經告知簡式審判程序之旨，並聽取檢察官及被
    告之意見後，本院爰依刑事訴訟法第273 條之1 第1 項裁定
    進行簡式審判程序。故本件簡式審判程序之證據調查，依刑
    事訴訟法第273 條之2 之規定，不受同法第159 條第1 項、
    第161 條之2 、第161 條之3 、第163 條之1 及第164 條至
    第170 條規定之限制，合先敘明。
二、訊據被告對於上開犯罪事實，於警詢、偵查及本院審理中均
    坦承不諱（見警卷第1 至5 頁、偵卷第17至18頁，本院卷第
    34、37頁）。另被告於99年4 月10日13時許為警採集尿液送
    驗，復於99年4 月13日17時許經臺灣嘉義看守所抽驗其尿液
    ，結果均呈甲基安非他命陽性反應等情，有代號與真實姓名
    對照表（代號：朴62）、台灣檢驗科技股份有限公司99年4
    月28日濫用藥物檢驗報告（見警卷第11頁、本院卷第30頁）
    ，以及臺灣嘉義看守所收容人尿液採集作業確認書、臺灣嘉
    義看守所收容人尿液採集檢驗紀錄表、臺灣嘉義監獄衛生科
    尿液檢驗單（見偵卷第31至33頁）在卷足稽；此外並有嘉義
    縣警察局朴子分局搜索扣押筆錄、扣押書、扣押物品收據各
    1 份，員警查獲被告之現場及扣案物照片4 張（見警卷第6
    至10、12至13頁），以及臺灣嘉義看守所99年4 月15日嘉所
    政字第0990600025號函、臺灣嘉義看守所政風室訪談紀錄、
    臺灣嘉義看守所收容人談話筆錄各1 份，暨看守所查獲被告
    持有甲基安非他命之照片3 張（見偵卷第21至22、25至26、
    29至30、36至37頁）等附卷可參；另有上開甲基安非他命2
    包、塑膠吸管1 支、玻璃球1 個等物扣案可憑；綜上堪認被
    告具任意性之自白與事實相符。又被告前因施用毒品案件，
    經本院裁定送觀察、勒戒後，認無繼續施用毒品之傾向，於
    95年6 月28日執行完畢釋放，有臺灣高等法院被告前案紀錄
    表在卷可稽，其係於觀察、勒戒執行完畢釋放後，5 年內再
    犯本件施用第二級毒品罪，事證明確，應予依法論科。
三、論罪科刑：
(一)查甲基安非他命為毒品危害防制條例所定之第二級毒品，是
    核被告所為，係犯毒品危害防制條例第10條第2 項之施用第
    二級毒品罪；其為施用而持有甲基安非他命之低度行為，應
    為施用之高度行為所吸收，不另論罪。另被告有如犯罪事實
    一所載之前案紀錄，於97年10月14日徒刑執行完畢，有臺灣
    高等法院被告前案紀錄表附卷可稽，其於受徒刑之執行完畢
    後，5 年以內故意再犯本件有期徒刑以上之罪，應依刑法第
    47條第1 項之規定論以累犯，並加重其刑。
(二)爰依被告之供述（見本院卷第39頁）及卷附其前案紀錄表、
    前案判決書等，審酌：被告為國中肄業之智識程度，有多次
    施用毒品、竊盜等前案紀錄，入監前係從事建築清潔雜工，
    與父母共同生活，經觀察、勒戒，猶屢遭查獲施用第二級毒
    品，顯無戒除毒癮決心，惟施用毒品係屬戕害自身健康之行
    為，及其犯後坦承犯行之態度等一切情狀，量處如主文所示
    之刑，以示懲儆。
(三)扣案疑似安非他命之物2 包，經鑑定均含第二級毒品甲基安
    非他命成分，驗餘分別淨重1.2486公克、0.1184公克，有行
    政院衛生署草屯療養院99年4 月27日草療鑑字第0990400198
    號、0000000000號鑑定書在卷可憑（見偵卷第40至41頁），
    均應依毒品危害防制條例第18條第1 項前段之規定沒收銷燬
    之。上開甲基安非他命之外包裝袋2 個，係被告所有，用以
    攜帶甲基安非他命，防潮濕、逸漏，供施用甲基安非他命所
    用之物；另扣案之塑膠吸管1 支、玻璃球1 個，均係被告所
    有供施用甲基安非他命之物，業據其供承在卷（見本院卷第
    37頁），爰均依刑法第38條第1 項第2 款之規定併予宣告沒
    收。
據上論斷，應依刑事訴訟法第273 條之1 第1 項、第299 條第1
項前段，毒品危害防制條例第10條第2 項、第18條第1 項前段，
刑法第11條、第47條第1 項、第38條第1 項第2 款，判決如主文
。
本案經檢察官楊騏嘉到庭執行職務。
中    華    民    國    99    年    5    月    26     日
                  刑事第三庭  法  官  陳 蒨 儀
以上正本證明與原本無異。
如不服本判決應於收受判決後10日內向本院提出上訴書狀，並應
敘述具體理由；其未敘述上訴理由者，應於上訴期間屆滿後20日
內向本院補提理由書（均須按他造當事人之人數附繕本）「切勿
逕送上級法院」。
中    華    民    國    99    年    5     月    26    日
                              書記官   楊 國 色
附錄本判決論罪法條：
毒品危害防制條例第10條第2項
施用第二級毒品者，處3 年以下有期徒刑。

司法院資訊處製作；財團法人民間司法改革基金會備份。
